【裁判字號】    89,上更(一),89
【裁判日期】    891129
【裁判案由】    偽造有價證券等
【裁判全文】
臺灣高等法院臺中分院刑事判決                  八十九年度上更(一)字第八九號
    上  訴  人  臺灣彰化地方法院檢察署檢察官
    被      告  乙○○
                丙○○
    共      同
    選任辯護人  柯開運
右上訴人因被告等偽造有價證券等案件，不服臺灣彰化地方法院中華民國八十五年十
一月二十六日第一審判決（八十五年度訴字第二九六號，起訴案號：臺灣彰化地方法
院檢察署八十四年度偵續字第三四號），提起上訴，判決後，經最高法院發回更審，
本院判決如左：
主    文
原判決撤銷。
乙○○、丙○○共同連續行使偽造私文書，足以生損害於他人，均處有期徒刑拾月。
偽造之「龍名工業有限公司」印章壹顆暨附表Ａ所示編號一、二、三、四、五、十二
、十三、十四、十五部分及附表Ｃ所示編號一部分支票背面所偽造之「龍名工業有限
公司」印文，均沒收。
    事    實
一、乙○○、丙○○係夫妻，共同經營易慶工業有限公司（以下簡稱易慶公司）及宏
    慶工業有限公司（以下簡稱宏慶公司），乙○○擔任上開二家公司負責人，丙○○擔任財務管理，其二人為利上開二家公司之營運，自民國（下同）八十三年六
    月間起，共同向丁○○及甲○○分別借用彰化市第十信用合作社營業部甲存第三
    六八七－九號帳號，及彰化市第一信用合作社儲蓄部甲存第00000－00號
    帳號，均如附表Ａ、Ｂ、Ｃ所示之支票使用；因第一商業銀行彰化分行（以下簡
    稱第一銀行）同意以易慶、宏慶二家公司為借款人所開發之「國內信用狀貸款」
    之承做條件，為上開二家公司應提供額度四成之客票（須經第三者於客票背書）
    做為加強債權之保障。乙○○、丙○○均明知丁○○僅借予上述之支票，並未同
    意以丁○○所經營之龍名工業有限公司為背書人，竟於八十三年六月至同年七月
    二十七日之間某日，擅自委由不知情之第三者偽刻龍名工業有限公司（以下簡稱
    龍名公司）之印章一顆，而後分別於不詳之時地，在附表Ａ所示編號一、二、三
    、四、五、十二、十三、十四、十五及附表Ｃ所示編號一之支票背面蓋上上開偽
    造之印章，偽造龍名公司之印文背書後，並共同基於行使偽造文書及詐欺之概括
    犯意，推由丙○○分別於八十三年七月二十七日、八月二日、八月十日、八月二
    十五日及九月八日，持向第一銀行詐借票面金額二‧五倍（即四分之十）之借款
    ，使第一銀行陷於錯誤，而同意給付借款（其詳如附表Ｄ編號一、二、三、四、
    五、六、九、十、十一、十二所示），足生損害於龍名公司。嗣屆各該支票之發
    票日後，經第一銀行提示前揭支票，因存款不足而遭退票，丁○○始知偽造背書
    之事。
二、案經龍名公司負責人丁○○訴由臺灣彰化地方法院檢察署檢察官偵查起訴。
    理    由
一、訊據被告乙○○、丙○○對於彼等共同向告訴人丁○○借用如附表Ａ、Ｃ所示之
    支票，並以附表Ａ編號一、二、三、四、五、十二、十三、十四、十五及附表Ｃ
    編號一所示之支票，由被告丙○○持向第一銀行借款之事實，直承不諱，惟矢口
    否認有偽造印章背書詐欺之不法情事，被告乙○○辯稱：支票背面上蓋有龍名公
    司印章，係丁○○蓋的云云，被告丙○○辯稱：伊未盜刻印章，亦無偽造背書，
    伊於支票退票後，始知有龍名公司之背書，及龍名公司印章是丁○○自己蓋的云
    云。惟查：
  (一)右開犯罪事實，業據告訴人丁○○指訴綦詳，並有上揭偽造背書之支票正反面影
    本及退票理由單影本附卷可稽（見偵續卷第九四、九五、九七、一三九至一四八
    、一六三、一六四頁），且被告乙○○、丙○○以易慶、宏慶二家公司如何向第
    一銀行借款等情，亦有該行６一彰字第二一九號函在卷足按（見本院前審一
    卷第一二一、一二二頁）。
  (二)第一銀行須客票之背書符合該行收受之要件者，始准出借款項乙節，經該行以上
    函查覆甚詳，可見背書乃向該行借款之必備要件。被告丙○○偵查時雖辯稱：支
    票背面「易慶公司」及「乙○○」之印文是伊蓋的，伊要拿出去貼現的支票很多
    ，沒有注意支票後面有無「龍名公司」的印文云云（見偵續卷第八二頁）；但告
    訴人丁○○於本院前審審理時陳稱：被告向銀行兌現的有蓋章背書，如向私人調
    現的，就沒有蓋章云云後，被告丙○○即供稱：伊早已告知他，伊持向銀行票貼
    的支票很多，銀行當初要求他們（指丁○○等）背書，向私人借貸的，則未受要
    求云云（見本院前審一卷第六○頁背面），且被告丙○○既然經常持丁○○客票
    向銀行辦理票據貼現，自應檢查支票背面有否背書，其所辯不知有龍名公司之背
    書，顯與事實不符。
  (三)如附表Ａ所示編號一、二、三、四、五、十二、十三、十四、十五及附表Ｃ所示
    編號一支票背面蓋有龍名公司之印文，該印文之大小及字型顯然均與告訴人丁○○、甲○○提出經登記有案之公司印文不同，有臺灣省政府建設廳第三科印鑑證
    明書一件附卷可按，且前揭支票經送鑑定印文之印泥結果，支票背面之龍名公司
    印文與發票人「丁○○」印文所使用之印泥不同，有法務部調查局鑑定通知書一
    件在卷為憑（見偵續卷第一二六頁），若前揭支票背面之龍名公司印文係告訴人
    自己蓋用，且係應被告之要求而背書，衡諸常情，在交付支票時，發票人部分及
    支票背書所使用之印文應同時使用同一廠牌之印泥，殊不可能分別使用不同之印
    泥，足見被告丙○○確有偽刻龍名公司之印章後偽造其背書之情事。
  (四)被告乙○○雖堅決否認有共同偽造背書之不法情事，辯稱：向銀行借款一向均由
  被告丙○○一人自己處理云云，惟被告丙○○於偵查時供稱：向告訴人借支票大
    部分是渠，偶爾有叫渠先生去告訴人家拿云云（見偵續卷第八一頁背面），被告
    乙○○於偵查時則辯稱：收受支票時，只有看支票正面，沒有看支票背面。有無
    蓋龍名公司的印文，伊不清楚云云（見偵查卷第一○四頁及偵續卷第八四頁）；
    及被告乙○○於本院審理時供稱：持如附表Ｄ所示之支票向第一銀行借款，均是
    渠太太去辦的，但渠都知道，及向銀行辦理票據貼現均有辦理對保云云（見本院
    卷第三四頁），足見被告乙○○既曾向告訴人借用支票，且向第一銀行辦理對保
    手續事宜，對於當時支票背面是否蓋有龍名公司之印文，焉有不知之理。參以被
    告乙○○與丙○○分別擔任易慶、宏慶二公司之負責人及財務管理，同時二人為
    夫妻，對於公司財務周轉情形，應知之甚稔，被告乙○○既事前同意被告丙○○
    使用易慶、宏慶二公司章及公司代表人章（見偵查卷第二三頁）在先，向銀行辦
    理票據貼現均有辦理對保在後，豈能推諉取得支票時，不知支票背面是否蓋有龍
    名公司之印文而卸責。
  (五)被告等偽造龍名公司之背書支票，供第一銀行擔保，使該行陷於錯誤，同意出借
    款項，其等於詐欺行為已成立，雖第一銀行以八十六年六月十三日一彰字第二一
    九號函覆載明：「查相關支票係分別以易慶、宏慶工業有限公司名義為借款人，
    ．．．其中易慶工業有限公司所借款項，因提供本行之抵押物，業經彰化地方法
    院拍定，並獲分配款，以全部受償」等語，惟行為後以易慶公司名義借款部分縱
    已獲清償，亦不能免詐欺刑責。
  (六)綜上，被告乙○○、丙○○於本院審理時均辯稱，如附表Ａ所示編號一、二、三
    、四、五、十二、十三、十四、十五及附表Ｃ所示編號一支票背面蓋有龍名公司
    之印文，係告訴人丁○○自己蓋的，顯係畏罪卸責之詞，不足採信。本案犯罪事
    證已臻明確，被告二人犯行均堪認定。
二、按偽造印章蓋於支票之背面即係偽造背書，其性質係屬偽造私文書（最高法院六
    十四年台上字第一百九十七號判例參照），被告乙○○、丙○○偽造龍名公司之
    背書，使該公司有遭受追索之危險，自足以生損害於該公司，核被告二人偽造背
    書，持向第一銀行資為共同擔保，使該行誤認係真正之背書，致陷於錯誤，而同
    意出借款項，係犯刑法第二百十六條、第二百十條之行使偽造私文書罪，同法第
    三百三十九條第一項之詐欺取財罪。彼等委由不知情之第三人偽刻印章，為間接
    正犯，偽刻印章及偽造印文行為，為偽造文書之階段或部分行為；偽造文書後復
    持以行使，偽造之低度行為為行使之高度行為所吸收，均不另論罪。被告乙○○
    、丙○○間，有犯意聯絡，推由丙○○一人實施，皆為共同正犯。被告等向銀行
    借款時，雖另有其他擔保，惟客票背書亦為必要之要件，缺一不可，其偽造背書
    以達到借款之目的，自屬詐欺之犯罪，不因其備有其他共同擔保而不同。被告多
    次行使偽造私文書及詐欺取財行為，其時間緊接，各犯構成要件相同之罪名，顯
    係基於概括犯意反覆為之，分別為連續犯，各以一罪論。所犯上開二罪間，有方
    法結果之牽連關係，應從一重之行使偽造文書罪處斷。公訴人認被告僅係犯刑法
    第二百十七條之罪，尚有未洽，起訴法條，應予變更。詐欺取財罪未經起訴，因
    與起訴之行使偽造文書罪有裁判上一罪之關係，為起訴效力所及，本院應併予審
    究。
三、原審未詳察，認被告等被訴犯罪不能證明，均諭知無罪，尚有未洽，檢察官上訴
    意旨，據以指摘原判決不當，為有理由，應由本院將原判決撤銷改判，爰審酌被
    告二人之品行、犯罪之動機、目的、所用手段、所生危害暨犯罪後飾詞圖卸、態
    度不佳等一切情狀，分別量處如主文第二項所示之刑。又偽造之印章及印文，依
    刑法第二百十九條規定，不問屬於犯人與否，均應沒收。彼等所偽造龍名公司之
    印章一顆，不能證明已滅失，連同所偽造上開支票背書之印文，應併予宣告沒收
    。
四、公訴意旨另略以：被告乙○○、丙○○係夫妻，自八十三年六月間起，共同向丁○○借用彰化市第十信用合作社營業部甲存第三六八七－九號帳號及向甲○○借
    用彰化市第一信用合作社儲蓄部甲存第00000－00號帳號如附表Ａ、Ｂ所
    示之支票，丁○○、甲○○為保留對他人之抗辯權，於乙○○、丙○○所借之支
    票正面均以鉛筆書寫指明受款人為丙○○並記載「禁止背書轉讓」等字，惟乙○○、丙○○於借得如附表Ａ、Ｂ所示之支票後，竟共同基於意圖供行使之用之概
    括犯意，自八十三年六月間不詳日期起至不詳日期止，連續在彰化市○○路一八
    三巷三十五號，將支票指明之受款人「丙○○」及「禁止背書轉讓」等字予以塗
    銷加以變造，並基於共同之犯意聯絡，分別持如附表Ａ所示編號六、七、八、九
    、十、十一、十六、十七、十八之支票及附表Ｃ編號二、三、四所示之支票向不
    知情之第一銀行、中國農民銀行彰化分行（以下簡稱農民銀行）、華僑商業銀行
    彰化分行（以下簡稱華僑銀行）為票據貼現，第一銀行、農民銀行、華僑銀行因
    此陷於錯誤，而同意乙○○、丙○○持上開支票作票據貼現。嗣屆各該支票之發
    票日後，經第一銀行、農民銀行、華僑銀行提示前揭支票因存款不足而遭退票，
    丁○○、甲○○始知支票被變造情事，而訴請偵辦，因認被告乙○○、丙○○涉
    有變造有價證券罪嫌云云。公訴人認被告乙○○、丙○○涉有變造有價證券等罪
    嫌，無非以告訴人丁○○、甲○○之指訴，如附表Ａ、Ｂ所示之支票經送鑑定結
    果，均有字跡遭塗銷之殘留痕跡為主要論據。訊據被告乙○○、丙○○均堅決否
    認有變造支票之犯行，初辯稱：本件支票係告訴人二人需要用錢委託其向銀行貼
    現，繼稱告訴人丁○○為發票人之支票，係互相調票；告訴人甲○○為發票人之
    支票，則係告訴人甲○○向渠等借錢調現交付云云。經查：
  (一)被告二人多年來即向告訴人二人借票使用，業據告訴人指述詳實，核與證人李榮
    明於偵查中證述告訴人二人交付支票給被告二人時，被告二人亦曾簽發支票交給
    告訴人二人，或於屆支票發票日時，將票款存入告訴人二人在銀行之帳戶情節相
    符（見偵續卷第十頁、第五八至六○頁），亦與原審法院調取告訴人丁○○在彰
    化縣彰化市第十信用合作社帳戶之支票二○六張中，由被告背書提示支票達五十
    張以上之情況一致（見原審卷第四九至一二二頁），且若如被告丙○○所稱告訴
    人委託渠等向銀行辦理貼現，被告二人即無必要簽發同額支票交付告訴人，亦無
    屆支票發票日時始將票款存入告訴人二人在銀行之帳戶之理，是告訴人所指上開
    支票係被告二人向其借用乙節，應堪採信，被告二人所辯告訴人委託貼現云云，
    固不足採，惟不得僅以被告二人之反證不成立，即持為認定犯罪之論據。
  (二)據告訴人指訴，其於所交予被告丙○○的支票上，均以「鉛筆書寫」指明受款人
    及記載禁止背書轉讓，雖依「中央銀行管理票據交換業務辦法」第三十一條第一
    項第十四款規定：有使用易擦拭或易褪色之筆填寫者，應填具三聯式退票理由單
    辦理退票，及農民銀行認為以鉛筆書寫受款人及禁止背書轉讓者皆無效（此有該
    行八十六年六月七日農彰字第二三四號函在卷可考，見本院前審一卷第一二五
    頁），惟支票為要式證券，其作成必依票據法第一百二十五條第一項第一款至第
    八款所定之法定方式為之，其中第四款受款人之姓名、商號，依同條第二項之規
    定，雖非絕對必要事項，但一經記載，即屬支票之法定記載事項，如加以塗銷或
    變更，除其票據上效力依票據法第十七條規定外，難謂非變造有價證券。然而，
    告訴人丁○○為龍名公司負責人，經常簽發票據，應熟悉上開退票規定，被告乙○○為易慶、宏慶二家公司負責人，其夫婦亦不可能收受以鉛筆記載具退票理由
    之票據，況被告二人係因向告訴人借票而取得本件支票，已如前述，告訴人所稱
    記載禁止背書轉讓後再借予被告，顯與被告取得支票之目的係借票供週轉不合，
    此其一；又告訴人亦自承：開給別人的支票，都是用原子筆記載受款人及禁止背
    書轉讓等情，核與原審法院調取之前開告訴人丁○○在彰化縣彰化市第十信用合
    作社帳戶之支票中，有禁止背書轉讓記載之支票，皆係以原子筆書寫相符。雖附
    表Ａ、Ｂ所示之支票經送鑑結果均有字跡遭塗銷之殘留痕跡，然並非單以目視即
    能辨識，且被告於取得本件支票時，是否即有以鉛筆記載禁止背書轉讓，或告訴
    人記載後自行塗銷始交付被告，亦非無疑，此其二。告訴人丁○○於偵查時雖陳
    稱：「乙○○自七十九年開始經濟情況已趨惡化，其原不欲續行借與支票，但乙○○揚言，如不續借與支票，其將使先前借得之支票任由退票，且其妻甲○○自
    幼由乙○○之母養大，有恩在身而繼續借與支票，但為防免支票交與第三人，特
    指明受款人及記載禁止背書轉讓」，及甲○○於偵查時亦陳稱：「出借之支票，
    由我簽發的，受款人及禁止背書轉讓是我先生以鉛筆寫上去的」等語，均屬告訴
    人片面之詞，無從證明，且與被告等係借票供週轉之目的有違，此其三。自不得
    據此等瑕疵之指述，資為被告論罪之依據。
  (三)被告丙○○分別持如附表Ａ所示編號十、十一支票向第一銀行辦理票據貼現；持
    如附表Ａ所示編號六、七、八、九及附表Ｃ所示編號三、四支票向農民銀行辦理
    票據貼現；持如附表Ｃ所示編號二支票向華僑銀行辦理票據貼現，為被告乙○○
    、丙○○所不爭執，惟上開借貸既未涉變造有價證券犯行，復無盜蓋龍名公司印
    文於支票上以為背書，當不致使上開銀行陷於錯誤，而貸與款項，縱使日後無力
    清償，應純屬民事債務不履行問題，尚不能律被告等此部分票據貼現借款以詐欺
    取財罪責。
  (四)綜上，除被告乙○○、丙○○堅詞否認有上開犯行外，本院復查無其他積極證據
    足資證明被告等上開犯行，彼等被訴上開犯罪，均屬不能證明，公訴人上訴意旨
    ，指摘原判決被告二人此部分無罪不當，雖無足取，但公訴人認被告二人此部分
    與前開論罪科刑部分，有方法結果之牽連犯（變造有價證券與行使偽造私文書間
    ）及連續犯（行使偽造私文書間）等裁判上一罪關係，故就彼等此部分不另為無
    罪之諭知。
五、據上論斷，應依刑事訴訟法第三百六十九條第一項前段、第三百六十四條、第二
    百九十九條第一項前段、第三百條，刑法第二百十六條、第二百十條、第三百三
    十九條第一項、第二十八條、第五十六條、第五十五條、第二百十九條，罰金罰
    鍰提高標準條例第一條前段，判決如主文。
本案經檢察官戊○○到庭執行職務。
中      華      民      國    八十九     年      十一     月    二十九  日
                                  臺灣高等法院臺中分院刑事第一庭
                                        審判長法  官  陳  紀  綱
                                              法  官  李  寶  堂
                                              法  官  陳  登  源
右正本證明與原本無異。
如不服本判決應於收受送達後十日內向本院提出上訴書狀，其未述上訴之理由者並
得於提起上訴後十日內向本院補提理由書（均須按他造當事人之人數附繕本）。
                                              書記官  林  桂  鳳
中      華      民      國    八十九     年      十二     月     一     日
附表：Ａ
編號  票據號碼   發票日期   發票面額  發票人  提示銀行  支票鑑定殘留之字跡
一    AＺ0000000  00.12.00   000000元  丁○○  第一銀行  憑票支付處有「易林
                                                        品」字跡殘留痕跡
二    AＺ0000000  00.12.00   000000元  丁○○  第一銀行  發票人簽章右側有「
                                                        禁止背…」字跡殘留
                                                        痕跡
三    AＺ0000000  00.12.00   000000元  丁○○  第一銀行  憑票支付處有「丙○○」字跡殘留痕跡，
                                                        發票人簽章右側有「
                                                        禁止背…」字跡殘留
                                                        痕跡
四    AＺ0000000  00.12.00  0000000元  丁○○  第一銀行  憑票支付處有「易×
                                                        品」字跡殘留痕跡，
                                                        發票人簽章右側有「
                                                        …背書…」字跡殘留
                                                        痕跡
五    AＺ0000000  00.12.00  0000000元  丁○○  第一銀行  憑票支付處有「易林
                                                        品」字跡殘留痕跡，
                                                        發票人簽章右側有「
                                                        禁止背…」字跡殘留
                                                        痕跡
六    AＺ0000000  00.12.00  0000000元  丁○○  農民銀行  憑票支付處有「易…
                                                        」字跡殘留痕跡，發
                                                        票人簽章右側有「禁
                                                        止背書…」字跡殘留
                                                        痕跡
七    AＺ0000000  00.10.00   000000元  丁○○  農民銀行  憑票支付處有「×林
                                                        品」字跡殘留痕跡
八    AＺ0000000  00.10.00   000000元  丁○○  農民銀行  憑票支付處有「易林
                                                        品」字跡殘留痕跡
九    AＺ0000000  00.12.00  0000000元  丁○○  農民銀行  憑票支付處有「易林
                                                        品」字跡殘留痕跡，
                                                        發票人簽章右側有「
                                                        …背書…」字跡殘留
                                                        痕跡
十    SＺ0000000  00.12.00   000000元  甲○○  第一銀行  憑票支付處有「易林
                                                        品」字跡殘留痕跡
十一  SＺ0000000  00.12.00   000000元  甲○○  第一銀行  憑票支付處有「易林
                                                        品」字跡殘留痕跡
十二  AＺ0000000  00.01.00   000000元  丁○○  第一銀行  憑票支付處有「易…
                                                        品」字跡殘留痕跡
十三  AＺ0000000  00.01.00  0000000元  丁○○  第一銀行  憑票支付處有「…品
                                                        」字跡殘留痕跡
十四  AＺ0000000  00.01.00   000000元  丁○○  第一銀行  憑票支付處有「易…
                                                        」字跡殘留痕跡
十五  AＺ0000000  00.01.00   000000元  丁○○  第一銀行  憑票支付處有「…品
                                                        」字跡殘留痕跡
十六  AＺ0000000  00.12.00   000000元  丁○○  農民銀行  憑票支付處有「易林
                                                        品」字跡殘留痕跡
十七  AＺ0000000  00.12.00   000000元  丁○○  農民銀行  憑票支付處有「易…
                                                        品」字跡殘留痕跡
十八  AＺ0000000  00.12.00   000000元  丁○○  農民銀行  憑票支付處有「易林
                                                        品」字跡殘留痕跡，
                                                        發票人簽章右側有「
                                                        禁止背…」字跡殘留
                                                        痕跡
附表：Ｂ
編號  票據號碼   發票日期   發票面額  發票人  支票鑑定殘留之字跡
一    AＺ0000000  00.11.00   000000元  丁○○  發票人簽章右側有「禁…背」字
                                              跡殘留痕跡
二    AＺ0000000  00.12.00   000000元  丁○○  發票人簽章右側有「禁…背」字
                                              跡殘留痕跡
三    SＺ0000000  00.01.00   000000元  甲○○  憑票支付處有「…品」字跡殘留
                                              痕跡
四    SＺ0000000  00.09.00   000000元  甲○○  憑票支付處有「丙○○」字跡殘
                                              留痕跡
附表：Ｃ
編號  票據號碼   發票日期   發票面額  發票人  提示銀行
一    AＺ0000000  00.11.00   000000元  丁○○  第一銀行
二    AＺ0000000  00.12.00   000000元  丁○○  華僑銀行
三    AＺ0000000  00.10.00   000000元  丁○○  農民銀行
四    SＺ0000000  00.10.00   000000元  甲○○  農民銀行
附表：Ｄ
┌──┬─────┬────┬──────┬───┬────┬─────┐
│編號│票據號碼  │發票日期│發票面額    │發票人│交付第一│借款人名稱│
│    │          │        │            │      │銀行日期│          │
├──┼─────┼────┼──────┼───┼────┼─────┤
│    │AA0000000 │83 12 02│850000元    │丁○○│８２  │易慶工業有│
│ 一 │          │        │            │      │        │限公司董事│
│    │          │        │            │      │        │長：乙○○│
├──┼─────┼────┼──────┼───┼────┼─────┤
│    │AA0000000 │83 12 02│750000元    │丁○○│８２  │易慶工業有│
│ 二 │          │        │            │      │        │限公司董事│
│    │          │        │            │      │        │長：乙○○│
├──┼─────┼────┼──────┼───┼────┼─────┤
│ 三 │AA0000000 │83 12 02│838000元    │丁○○│８２  │易慶工業有│
│    │          │        │            │      │        │限公司董事│
│    │          │        │            │      │        │長：乙○○│
├──┼─────┼────┼──────┼───┼────┼─────┤
│ 四 │AA0000000 │83 12 12│0000000元   │丁○○│８１０  │易慶工業有│
│    │          │        │            │      │        │限公司董事│
│    │          │        │            │      │        │長：乙○○│
├──┼─────┼────┼──────┼───┼────┼─────┤
│ 五 │AA0000000 │83 12 02│0000000元   │丁○○│８２  │易慶工業有│
│    │          │        │            │      │        │限公司董事│
│    │          │        │            │      │        │長：乙○○│
├──┼─────┼────┼──────┼───┼────┼─────┤
│ 六 │AA0000000 │83 11 10│548000元    │丁○○│７  │易慶工業有│
│    │          │        │            │      │        │限公司董事│
│    │          │        │            │      │        │長：乙○○│
├──┼─────┼────┼──────┼───┼────┼─────┤
│ 七 │SA0000000 │83 12 31│684700元    │甲○○│８  │宏慶工業有│
│    │          │        │            │      │        │限公司董事│
│    │          │        │            │      │        │長：乙○○│
├──┼─────┼────┼──────┼───┼────┼─────┤
│ 八 │SA0000000 │83 12 31│665800元    │甲○○│８  │宏慶工業有│
│    │          │        │            │      │        │限公司董事│
│    │          │        │            │      │        │長：乙○○│
├──┼─────┼────┼──────┼───┼────┼─────┤
│ 九 │AA0000000 │84 01 10│750000元    │丁○○│９８  │宏慶工業有│
│    │          │        │            │      │        │限公司董事│
│    │          │        │            │      │        │長：乙○○│
├──┼─────┼────┼──────┼───┼────┼─────┤
│ 十 │AA0000000 │84 01 10│0000000元   │丁○○│９８  │宏慶工業有│
│    │          │        │            │      │        │限公司董事│
│    │          │        │            │      │        │長：乙○○│
├──┼─────┼────┼──────┼───┼────┼─────┤
│十一│AA0000000 │84 01 10│800000元    │丁○○│９８  │宏慶工業有│
│    │          │        │            │      │        │限公司董事│
│    │          │   │            │      │        │長：乙○○│
├──┼─────┼────┼──────┼───┼────┼─────┤
│十二│AA0000000 │84 01 10│800000元    │丁○○│９８  │宏慶工業有│
│    │          │        │            │      │        │限公司董事│
│    │          │        │            │      │        │長：乙○○│
└──┴─────┴────┴──────┴───┴────┴─────┘
附錄論罪科刑主要法條：
刑法第二百十條：偽造、變造私文書，足以生損害於公眾或他人者，處五年以下有期
徒刑。
刑法第二百十六條：行使第二百十條至第二百十五條之文書者，依偽造、變造文書或
登載不實事項或使登載不實事項之規定處斷。
                                                                        Ｉ


司法院資訊處製作；財團法人民間司法改革基金會備份。
